臺灣臺中地方法院民事裁定              100年度聲字第199號
聲  請  人  徐明雄
相  對  人  侯淑芬
上列當事人間聲請停止執行事件，本院裁定如下：
    主    文
聲請人以新臺幣拾貳萬陸仟陸佰元為相對人提供擔保後，本院一
百年度司執字第二三八○二號返還借款執行事件之強制執行程序
，於本院一百年度訴字第一七九一號第三人異議之訴事件判決確
定或撤回起訴前，應暫予停止。
    理      由
一、按有回復原狀之聲請，或提起再審或異議之訴，或對於和解
    為繼續審判之請求，或提起宣告調解無效之訴、撤銷調解之
    訴，或對於第4條第1項第5款之裁定提起抗告時，法院因必
    要情形或依聲請定相當並確實之擔保，得為停止強制執行之
    裁定，強制執行法第18條第2項定有明文。另法院依前揭規
    定，裁定准許停止強制執行時，命聲請人提供之擔保，係備
    供債權人因停止執行所受損害之賠償，其數額應依標的物停
    止執行後，債權人未能即時受償或利用該標的物所受之損害
    額，或其另供擔保強制執行所受之損害額定之，非以標的物
    之價值或其債權額為依據。
二、本件聲請人以其已向本院對相對人提起第三人異議之訴為由
    ，聲請裁定停止本院100年度司執字第23802號返還借款強制
    執行事件之強制執行程序，業據本院調閱本院100年度訴字
    第1791號第三人異議之訴及前揭執行案卷查明屬實，經核合
    於前述規定，應予准許。至於聲請人應提供之擔保金方面，
    本院審核上開強制執行案卷結果，前揭強制執行事件之執行
    名義債權為新臺幣（下同）759,600元，執行標的為聲請人
    主張其為如附表所示動產之質權人，而如附表所示動產經本
    院執行處委託鑑定價值合計為1,437,365元，然本院審酌執
    行標的鑑價價值超過執行債權金額，故倘該強制執行事件逕
    予停止執行，可能造成相對人受到之最大損害，應係相對人
    債權因上開不動產延後拍賣，致相對人就執行名義債權未能
    提前受償，而受有以該債權額依法定利率計算之損失。參酌
    上開債務人異議之訴事件至2審終結之期間推定為3年4個月
    （參照各級法院辦案期限實施要點第2條規定民事通常程序
    第1審審判案件期限1年4個月，第2審審判案件期限2年），
    則相對人因聲請人聲請停止執行所受之損害，應為在該民事
    訴訟程序進行期間，延後全額受償之利息損失即126,600元
    （759,600×5%×40/12＝126,600），本院認聲請人應供擔
    保如主文所示之擔保金額為適當，爰裁定如主文所示。
三、爰依強制執行法第18條第2項，裁定如主文。
中    華    民    國   100    年    7     月    13    日
                  民事第一庭    法  官  戴博誠
正本係照原本作成。
如不服本裁定應於送達後10日內向本院提出抗告狀，並繳納抗告
費新臺幣1,000元。
中    華    民    國   100    年    7     月    13    日
                                書記官  何俞瑩